【裁判字號】    95,訴緝,37
【裁判日期】    950620
【裁判案由】    偽造文書等
【裁判全文】
臺灣臺北地方法院刑事判決              95年度訴緝字第37號
公  訴  人  臺灣臺北地方法院檢察署檢察官
被      告  乙○○
       (原名劉麗卿)
                   （現另案於臺灣臺中女子監獄執行中）
指定辯護人  本院公設辯護人沈芳萍
上列被告因偽造文書等案件，檢察官提起公訴（九十四年度偵緝
字第五五四號）後，聲請改依協商程序而為判決，本院判決如下
：
    主  文
乙○○行使變造公文書，足以生損害於公眾及他人，累犯，處有
期徒刑壹年貳月。
    犯罪事實及理由
一、犯罪事實及證據均除引用起訴書之記載（如附件）外，另犯
    罪事實欄一：乙○○「前因妨害自由案件，經臺灣臺北地方
    法院於民國九十二年一月二十四日以九十一年度簡字第三六
    一五號判處有期徒刑三月確定，於九十二年四月十八日易科
    罰金完納執行完畢（構成累犯）」，應予刪除。另證據欄補
    之：被告前因竊盜案件，經臺灣花蓮地方法院以九十一年度
    易字第八四號判處有期徒刑五月確定，於九十二年一月二十
    九日易科罰金完納執行完畢，此有臺灣高等法院被告前案紀
    錄表一紙在卷足憑，其於前開所犯案件執行完畢後五年以內
    ，再犯本件有期徒刑以上之罪，係屬累犯，應依刑法第四十
    七條規定加重其刑。
二、本件經檢察官與被告乙○○於審判外達成協商之合意且被告
    已認罪，其合意內容為：被告願受科刑範圍為有期徒刑一年
    二月之宣告。
三、上開協商合意並無刑事訴訟法第四百五十五條之四第一項所
    列情形之一，檢察官聲請改依協商程序而為判決，本院爰不
    經言詞辯論，於協商合意範圍內為協商判決，合予敘明。
四、應適用之法條：刑事訴訟法第四百五十五條之四第二項、第
    四百五十五條之八，刑法第二百十六條、第二百十一條、第
    三百三十九條第一項、第五十五條、第四十七條，罰金罰鍰
    提高標準條例第一條前段。
五、本判決除有刑事訴訟法第四百五十五條之四第一項第一款、
    第二款、第四款、第六款、第七款所定情形之一，或違反同
    條第二項規定者外，不得上訴。
六、如不服本件判決，得自收受判決送達之日起十日內，向本院
    提出上訴書狀，上訴於第二審法院。
中    華    民    國    95    年    6     月    20    日
                  刑事第九庭    法  官  官信成
以上正本係照原本作成。
                                書記官  陳靜君
中    華    民    國    95    年    6     月    26    日
附錄本案論罪科刑法條：
中華民國刑法第二百十一條
偽造、變造公文書，足以生損害於公眾或他人者，處一年以上七
年以下有期徒刑。
中華民國刑法第二百十六條
行使第二百十條至第二百十五條之文書者，依偽造、變造文書或
登載不實事項或使登載不實事項之規定處斷。
中華民國刑法第三百三十九條
意圖為自己或第三人不法之所有，以詐術使人將本人或第三人之
物交付者，處五年以下有期徒刑、拘役或科或併科一千元以下罰
金。
以前項方法得財產上不法之利益或使第三人得之者，亦同。
前二項之未遂犯罰之。
附件：
臺灣臺北地方法院檢察署檢察官起訴書
                                     94年度偵緝字第554號
       被      告  乙○○  女  43歲（民國○○年○月○日生）
                           住花蓮縣秀林鄉○○路○段71號
                           居桃園縣龍潭鄉○○路83號1樓
                           身分證統一編號：Ｚ000000000號
上列被告因偽造文書案件，已經偵查終結，認應該提起公訴，茲
將犯罪事實及證據並所犯法條分敘如下：
           犯罪事實
一、乙○○前因妨害自由案件，經臺灣臺北地方法院於民國九十
    二年一月二十四日以九十一年度簡字第三六一五號判處有期
    徒刑三月確定，於九十二年四月十八日易科罰金完納執行完
    畢（構成累犯）。竟仍不知悔改，復意圖為自己不法之所有
    ，於九十二年十月間，向丙○○、甲○○佯稱可以協助代辦
    甲○○之親友大陸人士朱舒文與臺灣地區女子黃淑雅結婚事
    宜，並可辦理朱舒文來台事宜。使丙○○、甲○○陷於錯誤
    ，而由丙○○於九十二年十月初出、十月十七日、同年十月
    二十二日、同年十一月二十四日接續交付共新台幣（下同）
    十七萬元。乙○○另變造應為公文書之內政部警政署入出境
    管理局職務上所製作核發之入台證為朱舒文名義，傳真給丙○○、甲○○而行使，使渠等陷於錯誤接續交付尾款三萬元
    及機票食宿費用共計一萬元，並生損害於朱舒文及入出境管
    理局對於大陸人士來台管理之正確性。嗣經甲○○向內政部
    入出境管理局查詢朱舒文入台事宜，始知上情。
二、案經丙○○、甲○○訴由本署偵辦。
           證據並所犯法條
   一、證據清單及待證事實
   ┌──┬──────────┬────────────┐
   │編號│  證  據  名  稱    │    待  證  事  實      │
   ├──┼──────────┼────────────┤
   │ １ │被告乙○○之自白    │被告向告訴人二人收取金錢│
   │    │                    │之事實。                │
   ├──┼──────────┼────────────┤
   │ ２ │告訴人丙○○之指訴  │被告犯罪事實。          │
   ├──┼──────────┼────────────┤
   │ ３ │告訴人甲○○之指訴  │被告犯罪事實。          │
   ├──┼──────────┼────────────┤
   │ ４ │DHL空運提單、朱舒文 │被告以變造之朱舒文入台證│
   │    │入台證              │詐欺告訴人等之犯罪事實。│
   ├──┼──────────┼────────────┤
   │ ５ │乙○○簽收款項之收據│被告犯罪事實。          │
   ├──┼──────────┼────────────┤
   │ ６ │內政部警政署入出境管│被告變造文書之犯罪事實。│
   │    │理局九十四年四月十一│                        │
   │    │日、五月十二日函    │                        │
   └──┴──────────┴────────────┘
二、核被告所為，係犯刑法第二百十六條、第二百十一條行使變
    造公文書罪嫌、刑法第三百三十九條第一項詐欺取財罪嫌。
    被告變造公文書後持之行使，變造之低度行為應為行使之高
    度行為所吸收，不另論罪。被告前開行使變造公文書及詐欺
    取財罪嫌間，有方法、結果之牽連關係，應從一重之行使變
    造公文書罪嫌論處。被告於有期徒刑執行完畢後五年內，再
    犯有期徒刑以上之罪，為累犯，請依法加重其刑。
三、依刑事訴訟法第二百五十一條第一項提起公訴。
     此  致
   臺灣臺北地方法院
中    華    民    國    94    年    5    月    30     日
                             檢  察  官  林  冠  佑


司法院資訊處製作；財團法人民間司法改革基金會備份。
